最高法院刑事判決　　　　　　九十六年度台上字第六六三六號
上　訴　人　甲○○
上列上訴人因違反槍砲彈藥刀械管制條例案件，不服台灣高等法
院台南分院中華民國九十四年五月二十日第二審判決（九十四年
度上訴字第三一九號，起訴案號：台灣雲林地方法院檢察署九十
二年度偵字第三九五三號），提起上訴，本院判決如下：
    主  文
上訴駁回。
    理  由
按刑事訴訟法第三百七十七條規定，上訴於第三審法院，非以判
決違背法令為理由，不得為之。是提起第三審上訴，應以原判決
違背法令為理由，係屬法定要件。如果上訴理由狀並未依據卷內
訴訟資料，具體指摘原判決不適用何種法則或如何適用不當，或
所指摘原判決違法情事，顯與法律規定得為第三審上訴理由之違
法情形，不相適合時，均應認其上訴為違背法律上之程式，予以
駁回。本件原判決認定上訴人甲○○明知以壓縮彈簧或以外接高
壓鋼瓶內氣體為發射動力，可發射子彈、充填壓縮氣體或彈丸之
改造空氣長槍、玩具空氣長槍，具有殺傷力，非經許可，不得持
有，仍於不詳時間，在雲林縣斗六市某漁塭拾得改造空氣長槍一
支，並在同市某玩具店（已歇業）購得玩具空氣長槍（含鋼瓶三
個）一支，未經許可而持有之，置放於同市○○里○○路三一之
二二號住處內，經警於民國九十二年九月十九日查獲等情，爰撤
銷第一審之判決，改判仍論處上訴人未經許可，持有空氣槍罪刑
，已敘明其所憑之證據及認定之理由，從形式上觀察，並無判決
違背法令之情形存在。再，上訴人明知其持有之上開空氣槍均具
有殺傷力，且於原審為認罪之表示，判決內已加審酌論敘。上訴
意旨對於原判決所為之論斷，究竟如何違背法令，未依據卷內訴
訟資料具體指摘，僅漫稱其因訓練警犬，須以玩具槍為道具，致
未查悉上開空氣槍有無殺傷力等語，砌詞指摘原判決違法，不符
第三審上訴之法定要件。又緩刑之宣告，除具備刑法第七十四條
所定條件外，並須有可認為以暫不執行刑罰為適當之情形，始得
為之。原判決以本件所諭知之刑，不宜為緩刑之宣告，亦於理由
內說明綦詳（見原判決第三頁第十八行至第二十二行），核屬原
審職權裁量之事項，尤不得執此任意指摘，而據為第三審上訴之
合法理由。上訴意旨指摘之各節，均與法律規定得為第三審上訴
理由之違法情形，不相適合，其上訴為違背法律上之程式，應予
駁回。本件上訴既非合法，上訴人請求宣告緩刑，本院無從審酌
，併予說明。
據上論結，應依刑事訴訟法第三百九十五條前段，判決如主文。
中　　華　　民　　國　九十六　年 　十一 　月　二十九　日
                      最高法院刑事第二庭
                          審判長法官  紀　俊　乾
                                法官  黃　正　興
                                法官  陳　東　誥
                                法官  林　錦　芳
                                法官  石　木　欽
      本件正本證明與原本無異
                                      書  記  官
中　　華　　民　　國　九十六　年　 十二 　月　　三　　日
                                                      Ｅ
